【裁判字號】    90,訴,30
【裁判日期】    901102
【裁判案由】    違反懲治走私條例
【裁判全文】
臺灣澎湖地方法院刑事判決                              九十年度訴字第三０號
    公  訴  人  臺灣澎湖地方法院檢察署檢察官
    被      告  乙○○
                丙○○
                甲○
右列被告因違反懲治走私條例案件，經檢察官提起公訴（八十九年度偵字第六二二號
），本院判決如左：
    主  文
乙○○共同運送私運管制物品進口逾公告數額之走私物品，處有期徒刑陸月，如易科
罰金以參佰元折算壹日。七星牌洋菸柒箱（肆萬貳仟支）及峰牌洋菸壹拾貳箱（柒萬
貳仟支）沒收。
丙○○共同運送私運管制物品進口逾公告數額之走私物品，處有期徒刑伍月，如易科
罰金以參佰元折算壹日，緩刑貳年。七星牌洋菸柒箱（肆萬貳仟支）及峰牌洋菸壹拾
貳箱（柒萬貳仟支）沒收。
甲○共同運送私運管制物品進口逾公告數額之走私物品，未遂，處有期徒刑參月，如
易科罰金以參佰元折算壹日，緩刑貳年。七星牌洋菸柒箱（肆萬貳仟支）及峰牌洋菸
壹拾貳箱（柒萬貳仟支）沒收。
    事  實
一、乙○○係澎湖縣西嶼鄉外垵村籍「勝福華號」漁船船長，丙○○則係乙○○僱用
    之船員，二人基於犯意之聯絡，於民國八十九年十一月二十一日晚間九時二十分
    許，自澎湖縣西嶼鄉外垵漁港報關出海後，即將上開漁船駛往金門縣外海五、六
    海里處我國領海內，於同月二十二日晚間八時許，見大陸籍「閩龍漁號」漁船在
    該海域出現，明知其所載運之「峰」牌洋菸十二箱、「ＳＩＬＶＥＲＳＴＡＲＬ
    ＥＴ」（七星牌）洋菸七箱（分別為七萬二千支、四萬二千支，完稅價格共計十
    三萬四千七百三十元）係私運逾公告數額管制進口之走私物品，竟以新臺幣（下
    同）八萬元之代價購入，旋以「勝福華號」漁船裝載返航，共同運送上開走私物
    品，於同月二十四日上午八時許返抵外垵漁港。乙○○、丙○○嗣於同年十二月
    四日下午三時十五分許，將上開漁船駛至澎湖縣西嶼鄉竹灣村二二一之二號共合
    造船廠上架停放，於同日晚上十時三十分許，二人駕駛ＹＱ─五二三八號自用小
    客車至共合造船廠，搬運上開走私洋菸九箱至澎湖縣西嶼鄉外垵村五十三之六號
    倉庫藏匿，再於同日晚上十一時三十分許，駕駛上開汽車，搭載基於犯意聯絡之
    甲○至共合造船廠，三人自上開漁船共同搬運其餘走私洋菸十箱至車上，擬將之
    運至馬公市區兜售時，因汽車故障而未駛離啟運，為警當場查獲，由該自小客車
    內起出走私洋菸十箱，再至澎湖縣西嶼鄉外垵村五十三之六號倉庫扣得走私洋菸
    九箱。
二、案經澎湖縣警察局白沙分局報請臺灣澎湖地方法院檢察署檢察官偵查起訴。
    理  由
一、訊據被告乙○○、丙○○、甲○對於右揭犯罪事實，坦承不諱，互核相符，且有
    船籍資料、船（隊）員姓名表、機漁船進出港檢查表、現場圖及照片數幀附卷足
    參，並有扣案之「峰」牌洋菸十二箱、「ＳＩＬＶＥＲＳＴＡＲＬＥＴ」（七星
    牌）洋菸七箱（分別為七萬二千支、四萬二千支）可稽。扣案之上開洋菸完稅價
    格為十三萬四千七百三十元，此有財政部高雄關稅局八十九年十二月十九日關緝
    字第八九０六一一六六號函一紙附卷足參，是依行政院公告之懲治走私條例公告
    管制物品項目及其數額之丙項第一款所示，該批物品完稅價格已逾十萬元，即以
    管制進口物品論，為走私物品。本件事證已臻明確，被告犯行堪以認定，應予依
    法論科。
二、被告乙○○、丙○○於金門縣外海五、六海里處我國領海內 (屬台灣地區）購入
    由大陸漁船私運進口已逾公告數額之管制進口物品後予以運送，此與自他國、公
    海或大陸地區私運走私物品進入台灣地區而成立懲治走私條例第二條第一項私運
    管制物品進口逾公告數額之走私物品罪之情形，有所不同，是核被告乙○○、丙
    ○○所為均係犯懲治走私條例第三條第一項之運送私運管制物品進口逾公告數額
    之走私物品罪。被告甲○將走私物品搬至車上，惟尚未啟運即被查獲，係已著手
    犯罪之實施而未得逞，核係犯懲治走私條例第三條第三項、第一項之運送私運管
    制物品進口逾公告數額之走私物品未遂罪（參照最高法院八十八年台上字第一九
    八二號判決）。被告乙○○、丙○○運送走私物品後予以藏匿，其藏匿之低度行
    為為運送之高度行為所吸收，不另論罪。公訴人認被告乙○○、丙○○係犯懲治
    走私條例第二條第一項之罪，被告甲○係犯懲治走私條例第三條第一項之罪，均
    有未洽，有如前述，被告乙○○、丙○○係犯懲治走私條例第三條第一項之罪，
    起訴法條應予變更，被告甲○則係犯懲治走私條例第三條第三項、第一項之罪，
    應予說明。被告乙○○、丙○○、甲○三人間，就以漁船或汽車運送走私物品之
    犯行，彼此間有犯意聯絡及行為分擔，為共同正犯。被告甲○所犯運送私運管制
    物品進口逾公告數額之走私物品未遂罪部分，應依刑法第二十六條前段之規定，
    減輕其刑。爰審酌被告犯後均坦白承認，頗有悔意；被告乙○○曾於八十三年間
    ，因違反懲治走私條例案件，經本院判處有期徒刑九月，緩刑二年確定，有台灣
    澎湖地方法院檢察署刑案資料查註紀錄表在卷足參，素行不佳，且策動全盤運送
    走私物品事宜，居於犯罪主導地位，被告丙○○、甲○則僅提供勞力，為犯罪之
    附從，犯罪情節較輕微等一切情狀，分別量處如主文所示之刑，並諭知易科罰金
    之折算標準。被告於行為後，刑法第四十一條業於九十年一月十日修正公布，於
    同月十二日生效施行，修正後第一項規定「犯最重本刑為五年以下有期徒刑之罪
    ，而受六月以下有期徒刑或拘役之宣告，因身體、教育、職業或家庭之關係或因
    其他正當事由，執行顯有困難者，得以一元以上三元以下折算一日，易科罰金。
    但確因不執行所宣告之刑，難收矯正之效或難以維持法秩序者，不在此限」，較
    諸修正前舊法規定犯最重本刑為三年以下有期徒刑之罪，而受六月以下有期徒刑
    之宣告，始得易科罰金，對被告較為有利，依刑法第二條第一項前段之規定，應
    適用修正後新法之規定。被告丙○○、甲○均未曾受有期徒刑以上刑之宣告，有
    台灣澎湖地方法院檢察署刑案資料查註紀錄表附卷可稽，其經此教訓，應知警惕
    ，當無再犯之虞，本院認所宣告之刑以暫不執行為適當，爰併諭知緩刑二年，以
    勵自新。扣案之「峰」牌洋菸十二箱、「ＳＩＬＶＥＲＳＴＡＲＬＥＴ」（七星
    牌）洋菸七箱（分別為七萬二千支、四萬二千支）係被告所有因犯罪所得之物，
    依刑法第三十八條第一項第三款之規定，併宣告沒收。
據上論斷，應依刑事訴訟法第二百九十九條第一項前段、第三百條，懲治走私條例第
三條第一項、第三項、第十一條，刑法第二條第一項前段、第二十八條、第二十六條
前段、第四十一條第一項、第七十四條第一款、第三十八條第一項第三款，罰金罰鍰
提高標準條例第二條，判決如主文。
本案經檢察官葉麗琦到庭執行職務
中    華    民    國      九十     年      十一      月       二        日
                              臺 灣 澎 湖 地 方 法 院 刑 事 庭
                                    法      官
附錄本案論罪科刑法條全文：
懲治走私條例第三條第一項、第三項：


司法院資訊處製作；財團法人民間司法改革基金會備份。
